【裁判字號】    90,訴,237
【裁判日期】    900706
【裁判案由】    毒品危害防制條例
【裁判全文】
臺灣士林地方法院刑事判決                            九十年度訴字第二三七號
    公  訴  人  臺灣士林地方法院檢察署檢察官
    被      告  甲○○
右列被告因違反毒品危害防治條例案件，經檢察官提起公訴（八十九年度偵字第二五
四五號），本院判決如左：
    主  文
甲○○連續施用第一級毒品，處有期徒刑捌月。又施用第二級毒品，處有期徒刑柒月
。應執行有期徒刑壹年貳月。
    事  實
一、甲○○明知安非他命為第二級毒品，猶自不詳之日起至民國八十七年七月十五日
    止，在臺北市士林區○○○路○段一六三巷十八弄六號一樓住處，連續施用第二
    級毒品安非他命多次，嗣經警於同年七月十五日下午四時三十分許，在上址查獲
    ，經本院以八十七年度毒聲字第二八三號裁定送觀察、勒戒，認無繼續施用毒品
    傾向，由臺灣士林地方法院檢察署檢察官於八十七年七月三十一日以八十七年度
    偵字第六七二一號為不起訴處分確定。又自八十七年八月初某日起至同年九月十
    三日止，在上址住處，連續施用第二級毒品安非他命多次，復經警於同年九月十
    四日晚上十一時五十分許，在上址查獲，經本院以八十七年度毒聲字第六四○號
    裁定送觀察、勒戒，認無繼續施用毒品傾向，由臺灣士林地方法院檢察署檢察官
    於八十七年十月六日以八十七年度偵字第八八二九號為不起訴處分確定。又於同
    年十月九日，在臺北縣三重市某處，施用第二級毒品安非他命，經警於同日下午
    五時十分許，在臺北縣三重市○○街五三巷六六號四樓查獲，除送強制戒治，並
    經本院於八十八年七月六日以八十八年度易字第二三○號判處有期徒刑五月確定
    。復於停止戒治付保護管束期間之八十八年十一月三十日下午四時許，在臺北市
    大同區雙連附近，施用第二級毒品安非他命，為警於同年十二月一日下午三時許
    ，在臺北市士林區○○○路○段八三巷二八弄口查獲，並經本院於八十九年九月
    二十八日以八十九年度士簡字第四一八號判處有期徒刑六月確定（均未執行完畢
    ，不構成累犯）。
二、詎其仍不知悔改，明知海洛因為第一級毒品、安非他命為第二級毒品，復基於施
    用第一級毒品海洛因之概括犯意，在八十九年七月初某日及八十九年八月二十七
    日某時，在上址住處，連續二次將海洛因摻於香菸中施用第一級毒品海洛因。又
    於前案經強制戒治於八十九年六月三十日執行完畢後，另行起意，於八十九年八
    月二十九日下午二時五十分許前九十六小時內某時，在臺北縣三重市其友人綽號
    「阿泉」住處，以燃燒玻璃球吸食器內安非他命之方式，施用第二級毒品安非他
    命一次。迄於八十九年八月二十九日下午二時許，為警臺北縣三重市○○○路一
    六一巷五十號一○六室查獲。
三、案經臺北縣警察局三重分局報請臺灣士林地方法院檢察署檢察官偵查起訴。
    理  由
一、右揭犯罪事實，業據被告甲○○於審理時坦承不諱，而其為警查獲後所採集之尿
    液經送臺灣檢驗科技股份有限公司以酵素免疫分析法及氣相層析質譜儀法檢驗結
    果，確呈嗎啡及安非他命陽性反應，有該公司濫用藥物尿液檢驗報告一紙在卷可
    稽，足見其自白與事實相符，堪予採信。又被告前因違反毒品危害防制條例案件
    ，先後經本院以八十七年毒聲字第二八三號、第六四○號裁定送觀察、勒戒後，
    均認無繼續施用毒品傾向，而由臺灣士林地方法院檢察署檢察官分別於八十七年
    七月三十一日以八十七年度偵字第六七二一號、八十七年十月六日以八十七年度
    偵字第八八二九號為不起訴處分確定，有本院裁定書及該署不起訴處分書各二份
    存卷足參。又被告經二次觀察、勒戒後，均認無繼續施用毒品傾向，為臺灣士林
    地方法院檢察署檢察官為不起訴處分後，復二次施用第二級毒品安非他命，為本
    院分別以八十八年七月六日以八十八年度易字第二三○號、八十九年九月二十八
    日以八十九年度士簡字第四一八號判處有期徒刑五月及六月確定，亦有各該判決
    書一份附卷可參。被告三犯以上毒品危害防治條例第十條第一項、第二項之施用
    第一級、第二級毒品罪，事證明確，被告犯行洵堪認定，應依法論科。
二、核被告所為，係犯違反毒品危害防制條例第十條第一項施用第一級毒品罪、同條
    第二項施用第二級毒品罪。被告因施用第一級毒品海洛因及第二級毒品安非他命
    而分別持有第一級毒品海洛因及第二級毒品安非他命，其持有之低度行為均為施
    用之高度行為所吸收，不另論罪。其先後二次施用第一級毒品犯行，時間密接，
    方法相同，觸犯構成要件相同之罪，顯係基於概括犯意為之，為連續犯，應依刑
    法第五十六條之規定，以一罪論，並加重其刑。又被告所犯上開二罪間，犯意各
    別，行為互殊，應予分論併罰。爰審酌被告前有多次觀察、勒戒及強制戒治紀錄
    ，且經本院分別判處有期徒刑二次，竟仍不知悔悟，再度涉犯本條例之罪，顯見
    其無戒毒決心，其犯罪之動機、目的、手段、所生危害非鉅，及犯罪後坦承犯行
    ，尚知悔悟等一切情狀，量處如主文所示之刑，並定其應執行之刑。
據上論斷，應依刑事訴訟法第二百九十九條第一項前段，毒品危害防制條例第十條第
一項、第二項，刑法第十一條前段、第五十六條、第五十一條第五款，判決如主文。
本案經檢察官陳傳宗到庭執行職務
中      華      民      國    九十      年      七      月      六      日
                                  臺灣士林地方法院刑事第二庭
                                          法  官
右正本證明與原本無異。
如不服本判決，應於判決送達後十日內，向本院提出上訴狀。
                                          書記官
中    華    民    國      八十        年              月              日


司法院資訊處製作；財團法人民間司法改革基金會備份。
